【裁判字號】    99,簡上,630
【裁判日期】    990831
【裁判案由】    賭博
【裁判全文】
臺灣板橋地方法院刑事判決             99年度簡上字第630號
上  訴  人
即  被  告  黃名豊
上列上訴人即被告因賭博案件，不服本院99年度簡字第4260號中
華民國99年5 月17日第一審簡易判決（聲請簡易判決處刑案號：
99年度速偵字第2529號），提起上訴，本院管轄第二審之合議庭
判決如下︰
    主  文
上訴駁回。
    事實及理由
一、本案經本院管轄第二審之合議庭審理結果，認第一審簡易判
    決以被告黃名豊犯刑法第268 條前段之意圖營利供給賭博場
    所罪及同條後段之意圖營利聚眾賭博罪，又被告以一行為觸
    犯上述2 罪名，為想像競合犯，應從其中情節較重之意圖營
    利聚眾賭博罪處斷，而判處被告有期徒刑3 月，如易科罰金
    ，以新臺幣1 千元折算1 日，其認事用法及量刑均無不當，
    應予維持，並均引用如附件第一審刑事簡易判決書記載之事
    實、證據及理由。
二、被告上訴意旨略以：伊案發當天是在和朋友喝酒，因為和朋
    友覺得無聊，所以才打麻將消磨時間；扣案的抽頭金其實是
    用來買東西給大家吃、喝的云云。惟查：
(一)、前揭事實，業據證人即賭客施采蓁、高欽賢、林麗惠於警詢
    時、林趙先蓉於警詢及本院審理時證述綦詳，且被告黃名豊
    亦不否認上開抽頭金200 元、風圈骰子1 顆、骰子3 顆為其
    所有。此外，復有臺北縣政府警察局中和第一分局99年4 月
    13日搜索、扣押筆錄暨扣押物品目錄表在卷可證，是被告黃
    名豊有提供上址場所供施采蓁等賭客聚眾賭博之客觀犯行，
    應堪認定。
(二)、被告雖以前揭情詞置辯，惟查，證人林趙先蓉於本院審理時
    到庭結證稱：被告是該賭場之主持人，且該賭場並沒有提供
    食物，只有提供茶水；另伊在案發當日賭輸3000元，但先欠
    著等語（見本院卷99年8 月19日審判筆錄第7 頁），是案發
    當時被告除提供茶水供賭客飲用外，並未提供其他食物或飲
    品，從而，上開賭客所給付之抽頭金應係被告提供上址場所
    聚眾賭博之犯罪所得，至為灼然。另證人高欽賢於警詢時初
    證稱：該賭場有抽頭，每4 圈抽頭金100 元，自摸者拿50元
    ，各拿2 次，抽頭金歸屋主所有等語（見99年度速偵字第25
    29號偵查卷第8 頁），惟其於本院審理時到庭則改證稱：伊
    案發時是去找被告聊天，伊去了以後，那邊還有2 個女生，
    我們後來覺得無聊，就一起打麻將，而我們自摸的錢是要拿
    去買酒及買吃的東西等語（見同上審判筆錄第4 頁），而稽
    以證人高欽賢就被告案發時是否有拿抽頭金乙節，於警詢、
    本院審理時之證詞前後不一，所述是否與事實相符已非無疑
    。再者，被告於本院審理時亦供稱：抽頭金若有剩下，即歸
    伊所有等語明確（見同上審判筆錄第10頁），顯見被告確有
    收取抽頭金之情，是證人高欽賢上揭於審理時之證詞亦與被
    告上開供述不相符合，是證人高欽賢上開證詞應係迴護被告
    之詞，故難執此為被告有利之認定。此外，被告既因上開賭
    客到其上址聚眾賭博而得向自摸之賭客收取抽頭金，故其確
    有供給賭博場所、聚眾賭博之營利意圖，至為明確。至被告
    取得上開抽頭金後，縱有持之購買酒類及食物供賭客食用之
    情，已無礙於被告上開意圖營利聚眾賭博罪責之成立。
(三)、綜上，被告上開辯解，顯係卸責推諉之詞，不足憑信。
三、核被告黃名豊所為，係犯刑法第268 條前段之意圖營利供給
    賭博場所罪及同條後段之意圖營利聚眾賭博罪。又被告以一
    行為觸犯上述2 罪名，為想像競合犯，應從其中情節較重之
    意圖營利聚眾賭博罪處斷。原審以被告意圖營利而提供賭博
    場所聚眾賭博，有害社會秩序，及其犯罪之動機、目的、手
    段，犯罪所得之利益非鉅，經營時間不長即為警查獲，及被
    告犯罪後坦承犯行等一切情狀，依刑事訴訟法第449 條第1
    項前段、第3 項、第454 條第2 項、第450 條第1 項，刑法
    第268 條、第55條、第41條第1 項前段、第38條第1 項第2
    款、第3 款，刑法施行法第1 條之1 等規定，判處有期徒刑
    3 月，如易科罰金，以新臺幣1,000 元折算壹日，扣案之麻
    將1 副、風圈骰子1 顆、骰子3 顆及現金200 元均沒收之。
    其認事用法均無違誤，量刑亦屬妥當。被告上訴意旨仍執前
    詞否認犯行，求予撤銷改判，為無理由，應予駁回。
據上論斷，應依刑事訴訟法第455 條之1 第1 項、第3 項、第36
8 條、第373 條，判決如主文。
本案經檢察官李超偉到庭執行職務。
中    華    民    國    99    年    8     月    31    日
                  刑事第二庭  審判長法  官  李釱任
                                    法  官  彭全曄
                                    法  官  陳正偉
上列正本證明與原本無異。
不得上訴。
                                     書記官 許慧禎
中    華    民    國    99    年    8     月    31    日

司法院資訊處製作；財團法人民間司法改革基金會備份。
